臺灣高雄地方法院刑事判決　　　　　　　　　　　　　九十年度易字第四五八號
　　公訴人　臺灣高雄地方法院檢察署檢察官
　　被　告　甲○○
右列被告因竊盜案件，經檢察官提起公訴（九十年度偵字第一八二八０號），本院判
決如左：
    主  文
甲○○攜帶兇器竊盜，處有期徒刑捌月。緩刑參年。
扣案之Ｔ型扳手及手電筒各壹支，均沒收之。
    事  實
一、甲○○意圖為自己不法之所有，於民國九十年九月二十七日二十時許，在高雄縣
    大寮鄉○○○路八十二巷二五七號前（起訴書誤載為高雄縣大寮鄉○○○路八十
    二巷二五三號），持其所有客觀上具危險攻擊性之兇器Ｔ型扳手一支及其所有之
    手電筒一支，破壞乙○○所有停放在路邊之車牌號碼ＸＴＳ─九五○號機車電門
    鎖（毀損部分未據告訴及起訴），而著手竊取該機車時，因觸動該機車之防盜警
    鈴，為住在同巷之乙○○發覺，乙○○乃外出查看，發現甲○○正在以前揭Ｔ型
    扳手撬其機車之電門鎖，遂返家通知其父親，待乙○○與其父親及附近鄰居，共
    同外出欲將甲○○逮捕時，甲○○已竊得該機車，正將該機車牽離現場。甲○○
    隨即遭乙○○與其父親及附近鄰居，暨據報趕赴現場之員警共同加以逮捕。
二、案經高雄縣政府警察局林園分局報告臺灣高雄地方法院檢察署檢察官偵查起訴。
    理  由
一、訊據被告甲○○固不否認於右揭時、地觸動車牌號碼ＸＴＳ─九五○號機車之防
    盜警鈴，並遭被害人乙○○與其父親及附近鄰居，暨據報趕赴現場之員警共同加
    以逮捕，且扣案之Ｔ型扳手及手電筒各一支，確係其所有等情，惟矢口否認有何
    竊盜犯行，辯稱：伊當天路經該處，因為下雨所以才坐在機車上，沒想機車防盜
    警鈴響起，伊就離開現場，但走了很遠以後，遭被害人乙○○與其父親拉回現場
    ，實無行竊機車之行為，至扣案之工具是伊用來工作用的，當天是要還給一個叫
    「阿順」的同事，不是用來行竊的云云。經查：本件被告如何持其所有客觀上具
    危險攻擊性之兇器Ｔ型扳手一支及其所有之手電筒一支，破壞被害人所有之前揭
    機車電門鎖而竊得該機車，並為被害人與其父親及附近鄰居，暨據報趕赴現場之
    員警共同加以逮捕等情，業據被告於警訊及公訴人初訊時坦承不諱，核與被害人
    迭於警訊、偵查及本院審理時所述情節大致相符，並有贓物認領保管收據一紙及
    前揭Ｔ型扳手、手電筒各一支扣案可資佐證，被告雖於本院審理時翻異前詞，而
    以前揭情詞置辯，惟其既不否認確曾於警訊及公訴人初訊時坦承犯行，且其陳稱
    「阿順」住在東港，工作地點復在高雄市○○路與自強路口，均與案發現場相距
    甚遠，實難想像其會在返還扣案之工具予「阿順」之時，途經案發現場，並無故
    坐在被害人停放在路旁之機車，是被告於本院審理時所辯，無非係卸責畏罪之詞
    ，自不足採信。從而，本件事證至此已臻明確，被告犯行洵堪認定，應依法加以
    論科。
二、核被告甲○○所為，係犯刑法第三百二十一條第一項第三款之攜帶兇器加重竊盜
    罪。公訴人雖認被告係持自備之鑰匙行竊，惟被告既未曾承認以自備之鑰匙竊取
    前揭機車，且本院經調取扣案之證物，發現僅有Ｔ型扳手及手電筒各一支，並無
    鑰匙，加以被告亦否認持鑰匙行竊，則公訴意旨認被告所為係觸犯刑法第三百二
    十條第一項之普通竊盜罪，即稍有未洽，惟其基本事實同一，本院仍應予以審理
    ，並變更其起訴法條。爰審酌被告之犯罪動機、目的、手段，及其生活狀況、品
    行、智識程度，於本院審理時仍飾詞卸責，否認犯行，併造成之危害尚非重大等
    一切情狀，量處如主文所示之刑，以示儆懲。末按被告前未曾受有期徒刑以上刑
    之宣告，有臺灣高等法院被告全國前案紀錄表一份可按，其因一時失慮，偶罹刑
    典，經此偵審程序後，當知所警惕，信無再犯之虞，本院因認所宣告之刑以暫不
    執行為適當，併諭知緩刑三年，以啟自新。扣案之Ｔ型板手及手電筒各一支，為
    被告所有供犯罪所用之物，業據其於警訊時供承在卷，併依刑法第三十八條第一
    項第二款宣告沒收之。至扣押物品清單所載之鑰匙一支，並不存在，自無從宣告
    沒收之。
據上論斷，應依刑事訴訟法第二百九十九條第一項前段、第三百條，刑法第三百二十
一條第一項第三款、第七十四條第一款、第三十八條第一項第二款，判決如主文。
中      華      民      國    九十一    年      一      月     十五     日
                                  臺灣高雄地方法院刑事第七庭
                                    法  官 劉傑民
右正本證明與原本無異。
如不服本判決，應於判決送達後十日內，向本院提出上訴狀。
     書記官 黃琬婷
中      華      民      國    九十一    年      一      月     十五     日
附錄本案科刑判決法條：
中華民國刑法第三百二十一條第一項第三款
犯竊盜罪而有左列情形之一者，處六月以上五年以下有期徒刑：
三  攜帶兇器而犯之者。
